臺灣高雄地方法院民事判決　　　　　　　　94年度簡字第18號
原　　　告　甲○○
被　　　告　乙○○
當事人間損害賠償事件，原告提起刑事附帶民事訴訟（94年度簡
上附民字第22號），經刑事庭移送前來，本院於民國94年10月13
日言詞辯論終結，判決如下：
  主  文
被告應給付原告新臺幣壹拾萬元，及自民國九十四年十月一日起
至清償日止，按週年利率百分之五計算之利息。
原告其餘之訴駁回。
訴訟費用由被告負擔五分之一，餘由原告負擔。
  事實及理由
一、原告主張：被告為代訴外人綽號「明仔」之男子向原告之兄
    徐展偉討債，於民國92年7 月28日上午5 時30分許，騎乘其
    女友趙惠雅所有之車號YZD-863 號機車，前往高雄市○○區
    ○○街31巷7 弄9 號，欲找徐展偉，適徐展偉不在，被告即
    要求原告代償新臺幣（下同）5,000 元，原告不同意，被告
    憤而離去，嗣於同日上午6 時許，被告竟夥同2 名不詳姓名
    之人，共同基於傷害之犯意，返回上開處所，被告即下令該
    2 名男子手持木棍，進入客廳，毆打原告頭部，原告以雙手
    抱住頭部，因此受有左小指近位指骨骨折；右膝右小腿、右
    手掌、右臉頰多處擦傷、右上臂右脅血腫等傷害，原告精神
    上因此受有極大之痛苦，爰依民法第184 條、第195 條第1
    項規定，提起本訴，並聲明請求被告應給付原告500,000 元
    ，及自94年10月1 日起至清償日止，按週年利率5%計算之利
    息。
二、被告則以：伊沒有毆打原告，也沒有教唆他人毆打原告，不
    知原告為何受傷等語為辯，並聲明請求駁回原告之訴。
三、本院之判斷：
（一）原告主張之事實，業據原告於本件所涉刑事案件審理中，
      以證人身分具結證述明確（見本院94年度簡上字第105 號
      卷第48頁至第51頁），原告所受傷勢，並有長庚紀念醫院
      92年8 月12日診斷證明書1 紙為證。又原告與被告及上開
      機車車主趙惠雅並不認識，原告遭毆打後，係以所記取歹
      徒騎乘之YZD-863 車牌號碼向警方報案，經警以車號查出
      車主為趙惠雅，此業經被告於刑事案件偵查中自陳及證人
      趙惠雅於偵查中結證屬實（見93年度偵字第1670號卷第6
      、7 頁），並有車籍作業系統查詢資料1 份附卷可證（見
      高雄市政府警察局三民第二分局卷第11頁）。嗣趙惠雅出
      面與原告洽談遭被告毆打和解乙節，亦據證人黃建在於本
      院94年度簡上字第105 號審理被告涉傷害罪嫌一案時，具
      結證稱：事後被告女友趙惠雅主動聯絡要談和解，約在早
      餐店見面，當時趙惠雅表示願拿錢出來解決，並表示要跟
      被告商量，原告怕無證據，所以向趙惠雅拿被告之身分證
      影本，趙惠雅當場拿身分證給原告等語（見本院94年度簡
      上字第105 號卷第74頁至第75頁），核與原告所述之洽談
      和解過程（見本院94年度簡上字第105 號卷第50、51頁）
      相符，並有原告提出之被告身分證影本附於前揭警卷可稽
      （見高雄市政府三民第二分局刑事案件偵查卷第5 頁），
      堪信屬實，至於證人趙惠雅雖於上開刑事案件審理時，否
      認與原告談毆打和解之事，然自承案發後，原告有打電話
      予伊，表示有人騎乘上開機車至原告住處毆打原告，原告
      記住該機車車號，查出上開機車車主為伊，並詢問伊有無
      將上開機車借予何人使用等語，核與原告所主張其查出上
      開機車車主之過程大致相符，再參以被告與證人趙惠雅於
      92 年7月間係同居男女朋友，該機車係由被告與趙惠雅共
      用，此亦經被告於上開刑事案件中自承明確（見本院94年
      度簡上字第105 號卷第61頁至第64頁），可證趙惠雅確實
      與原告洽談原告遭被告毆打之和解事宜無訛。綜上，原告
      與被告及其女友趙惠雅既不認識，卻能依當時所記取歹徒
      機車車號，找出車主趙惠雅，該機車又係由被告與趙惠雅
      共用，趙惠雅嗣後並與原告洽談原告遭被告毆打和解之事
      ，甚且提供毆打原告之人即被告之身分證予原告，益徵前
      揭原告主張之事實，信屬實在。
（二）按因故意或過失，不法侵害他人之權利者，負損害賠償責
      任；又不法侵害他人之身體、健康者，被害人雖非財產上
      之損害，亦得請求賠償相當之金額，民法第184 條第1項
      前段、第195 條第1 項分別定有明文。經查，本件被告夥
      同該2 名不詳姓名之人，共同基於傷害之故意，毆打原告
      致原告受傷，已如前述，則原告依上開規定請求損害賠償
      ，即屬有據。而原告受有左小指近位指骨骨折；右膝右小
      腿、右手掌、右臉頰多處擦傷、右上臂右脅血腫等傷害，
      且因骨折進行鋼釘及鋼絲固定手術，有上開診斷證明書可
      證，其因此受有身體、精神上之痛苦自明，本院審酌原告
      於傷害事故發生時，年約23歲，教育程度為高職畢業，任
      職職業軍人，月薪約38,000元，名下並無財產；另被告年
      約28歲，教育程度為高職畢業，從事臨時工，平均月收入
      為30,000元，名下無財產，此業分別據原告、被告陳述無
      訛，並有稅務電子閘門財產所得調件明細表2 份在卷可證
      等情，衡以兩造之身分、地位、學識經歷、財產狀況，及
      原告因傷勢所受之身體與精神上痛苦等一切情狀，認原告
      請求精神慰藉金100,000 元，尚屬適當，逾此部分之請求
      ，則屬無據，應予駁回。
四、綜上所述，原告依據民法第184 條、第195 條第1 項之侵權
    行為法律關係，請求被告給付原告100,000 元，及自被告於
    94年9 月30日至本院陳訴答辯翌日即94年10月1 日起至清償
    日止，按週年利率5%計算之利息，洵屬正當，應予准許，逾
    此金額之請求，即非有據，應予駁回。
五、本件原告勝訴部分，雖係命給付之金額未逾500,000 元之判
    決，然因本件係原告於刑事案件第二審審理期間提起附帶民
    事訴訟，經刑事庭移送前來，係屬不得上訴之事件，是毋庸
    宣告假執行，原告為假執行宣告之聲請，僅促法院注意，附
    此敘明。
六、本件原告之訴為一部有理由，一部無理由，依民事訴訟法第
    78條，判決如主文。
中　　華　　民　　國　　94　　年　　10　　月　　27　　日
                  民事第二庭  審判長法  官　鄭月霞
                                    法  官  伍逸康
                                    法  官  蘇雅慧
正本係照原本作成。
本判決不得上訴。
中　　華　　民　　國　　94　　年　　10　　月　　27　　日
                                    書記官　王淑娟
